【裁判字號】    88,親,134
【裁判日期】    890720
【裁判案由】    否認子女
【裁判全文】
臺灣臺中地方法院民事判決  八十八年度親字第一三四號
    原        告  丙○○
    訴訟  代理人  劉佳田  律師
    被        告  乙○○  住臺.
    兼法定代理人  甲○○  住臺.
右當事人間請求否認子女事件，本院判決如左：
    主      文
確認被告乙○○（民國八十八年一月二十四日生）非原告之婚生子。
訴訟費用由被告負擔。
    事      實
甲、原告方面：
  一、聲明：如主文第一項所示。
  二、陳述：原告與被告甲○○於民國七十七年十一月十二日結婚，嗣於八十八年四
            月十九日辦理離婚登記。於婚姻關係存續中，被告甲○○於八十八年一
            月二十四日在彰化縣柯助伊婦產科診所產下被告乙○○，惟被告甲○○
            於八十四年春節過後，因與原告感情不睦即離家出走，雙方未再同居亦
            未曾聯絡，是被告乙○○係被告甲○○在外另與他人發生性行為致懷孕
            ，而非自丙○○受胎所生。原告於八十八年三月間因母親沈月桂死亡申
            辦戶籍登記時，始知悉被告乙○○出生之情事，為此爰依民法第一千零
            六十三條第二項之規定，起訴請求如訴之聲明所示。
  三、證據：提出戶籍謄本二份為證。
乙、被告方面：
  一、聲明：請求駁回原告之訴。
  二、陳述：被告乙○○確非原告丙○○所生之子。
丙、本院依職權函請法務部調查局鑑定兩造之血緣關係。
    理      由
一、原告起訴主張：原告與被告甲○○於七十七年十一月十二日結婚，惟被告甲○○
    於八十四年春節過後，因與原告感情不睦即離家出走，雙方未再同居亦未曾聯絡
    ，並於八十八年四月十九日辦理離婚登記，而被告甲○○於八十八年一月二十四
    日在彰化縣柯助伊婦產科診所產下之被告乙○○，雖係在原告與被告甲○○之婚
    姻關係存續中所受胎，推定為原告之子，然被告乙○○實非原告所生，且原告在
    八十八年三月間因母親沈月桂死亡申辦戶籍登記時，始知悉被告乙○○出生之事
    實，業經原告提出戶籍謄本二份為證，復為被告甲○○到庭自承：「乙○○不是
    我與原告所生的。」等語明確，再觀諸本院依職權函請法務部調查局鑑定結果認
    為：「乙○○之DNA STR系統D3S1358、TH01、CSF1PO、D5S818、D13S317、D7S82
    0、D8S1179、D19S433；Y DNA STR系統DYS385-II、DYS389-I、DYS391、DYS393
    等各項型別與丙○○各項相對應之型別均矛盾，因此認為乙○○與丙○○二者間
    無血緣關係」等情，此有該局八十九年六月十四日（89）陸（四）字第89034523
    號鑑定通知書一紙在卷足憑，可認原告主張被告乙○○非自原告受胎所生，應堪
    採信。
二、按妻之受胎，係在婚姻關係存續中者，推定其所生子女為婚生子女。前項推定，
    如夫妻之一方能證明妻非自夫受胎者，得提起否認之訴。但應於知悉子女出生之
    日起，一年內為之。民法第一千零六十三條第一項、第二項分別定有明文。經查
    ，被告乙○○非自原告受胎已如前述，故原告於八十八年三月間知悉起一年內提
    起本件否認子女訴訟，依前揭法律規定，為有理由，應予准許。
據上論結，本件原告之訴為有理由，依民事訴訟法第七十八條、八十五條第一項前段
，判決如主文。
中      華      民      國    八十九    年      七      月      二十    日
                                臺灣臺中地方法院家事法庭
~B法      官  周瑞芬
右為正本係照原本作成
如對本判決上訴須於判決送達後廿日內向本院提出上訴狀
中      華      民      國    八十九    年      七      月    二十    日
~B法院書記官


司法院資訊處製作；財團法人民間司法改革基金會備份。
